臺灣高等法院刑事判決
109年度侵上訴字第198號
上  訴  人
即  被  告  蘇裕威
上列上訴人因妨害性自主案件，不服臺灣基隆地方法院於中華民
國109年4月17日所為109年度侵訴字第8號第一審判決（起訴案號
：臺灣基隆地方檢察署109年度偵字第8號），提起上訴，本院判
決如下：
    主  文
上訴駁回。
    理  由
一、按不服地方法院之第一審判決而上訴者，應向管轄第二審之
    高等法院為之，其上訴書狀應敘述具體理由，刑事訴訟法第
    361條第1項、第2項定有明文，此為上訴之法律上程式。如
    上訴不合法律上之程式，第二審法院應以判決駁回，且得不
    經言詞辯論為之，同法第367條前段、第372條亦規定明確。
    所稱「具體理由」，固不以其書狀應引用卷內訴訟資料，具
    體指摘原審判決不當或違法之事實，亦不以於以新事實或新
    證據為上訴理由時，應具體記載足以影響判決結果之情形為
    必要。但上訴之目的，既在請求第二審法院撤銷或變更第一
    審之判決，所稱「具體」，當係抽象、空泛之反面，若僅泛
    言原判決認事用法不當、採證違法或判決不公、量刑過重等
    空詞，而無實際論述內容，即無具體可言（最高法院106年
    度第8次刑事庭會議決議參照）。因此，上訴人之上訴書狀
    縱有敘述上訴理由，倘僅是徒托空言或漫事指摘，未舉出該
    案相關之具體事由者，即與未敘述具體理由無異，所為上訴
    即非適法。
二、原判決依上訴人即被告甲○○之自白，佐以證人即被害人甲女
    （民國00年00月生，姓名年籍資料詳卷）、證人即告訴人甲
    1（即甲女之父，姓名年籍資料詳卷）、證人甲2（即甲女之
    祖母，姓名年籍資料詳卷）之證述，及甲女之個人戶籍資料
    、刑事案件證物採驗紀錄表、內政部警政署刑事警察局108
    年3月28日刑生字第1080000924號鑑定書、天主教耕莘醫療
    財團法人耕莘醫院108年6月6日耕醫病歷字第1080005249號
    函、甲女之孕婦健康手冊、子女出生證明書、通訊對話擷圖
    等補強證據，認定：被告明知甲女當時未滿16歲，竟基於對
    14歲以上未滿16歲之女子為性交之犯意，於107年2月24日至
    同年4月20日期間，在其位於新北市○○區○○路00號住處，以
    生殖器插入甲女陰道之方式，對甲女為性交行為共8次；另
    於107年6月20日（另案出監後）至同年10月間，在上址住處
    ，以相同方式，對甲女為性交行為共11次之事實，而論以被
    告犯刑法第227條第3項之對於14歲以上未滿16歲之女子為性
    交共19罪。且說明：被告所犯上開19罪，犯意各別，行為互
    殊，應分論併罰；起訴書雖略載被告犯罪期間為自107年2月
    24日起至同年12月6日止，惟業經公訴人於原審審理時特定
    範圍，且無礙起訴事實同一性之認定，爰逕依公訴人所特定
    之範圍為審理；所犯上開刑法第227條第3項之罪，係以被害
    人年齡為14歲以上未滿16歲所設之特別規定，依兒童及少年
    福利與權益保障法第112條第1項但書規定，毋庸再依該條項
    前段規定加重其刑；又被告前因施用毒品案件，經臺灣基隆
    地方法院以106年度基簡字第1899號判處有期徒刑2月確定，
    於107年6月20日執行完畢，其於有期徒刑執行完畢後5年以
    內，在107年6月20日出監後至同年10月間，再犯其中11罪，
    固屬累犯，惟考量前案與本案之罪質不同，犯罪手段、動機
    亦屬有別，衡酌情節認無依刑法第47條第1項規定加重最低
    本刑之必要，爰不加重其刑，以符罪刑相當原則及比例原則
    。於審酌被告明知甲女當時未滿16歲，心智發育尚未完全健
    全，竟與甲女發生性交行為，並使甲女懷孕生子，足以影響
    甲女身心正常發展，惟念其犯後坦承犯行，且案發時年甫21
    歲，與甲女為男女朋友關係，因年輕識淺、血氣方剛，未能
    克制情慾而犯本罪，又因告訴人甲1無和解意願，迄今仍未
    與甲女方面達成和解，兼衡被告之智識程度、工作經濟狀況
    、犯罪之動機、目的、手段等一切情狀，就其所犯上開19罪
    ，各量處有期徒刑3月。並考量被告所犯上開各罪，其罪名
    、動機均相同，侵害對象為同一人，為緩合累加徒刑之苛酷
    ，有效達成刑罰經濟、責罰相當等刑事政策，衡酌被告之人
    格特性、再社會化之預防需求、數罪關係等，對被告所犯各
    罪為整體非難評價，定其應執行刑為有期徒刑10月。經核原
    判決已詳敘所憑證據及認定之理由，從形式上觀察，並無違
    誤，所為量刑及定應執行刑亦稱妥適。
三、被告上訴意旨略以：被告家中需扶持，原判決諭知有期徒刑
    10月過重，請從輕量刑等語。
四、經查：上訴意旨並未提出與本案相關之具體事由，以指摘原
    判決之認事用法、量刑或定執行刑究竟有何違法或不當情事
    ，僅謂家中需扶持，泛稱原判決諭知有期徒刑10月過重，與
    未敘述理由無異，難認係合法之具體上訴理由。其提起本件
    上訴，僅在漫事爭執原判決所定之執行刑過重，並未敘述具
    體理由，揆諸上開說明，顯不合法律上之程式，爰不經言詞
    辯論，依法判決駁回之。
據上論斷，應依刑事訴訟法第367條前段、第372條，判決如主文
。
中　　華　　民　　國　　109 　年　　7 　　月　　24　　日
              　　刑事第六庭    審判長法　官  劉方慈
                                      法　官  林家賢
                                      法　官  朱嘉川
以上正本證明與原本無異。
如不服本判決，應於收受送達後20日內向本院提出上訴書狀，其
未敘述上訴之理由者並得於提起上訴後20日內向本院補提理由書
（均須按他造當事人之人數附繕本）「切勿逕送上級法院」。
                                      書記官  尤朝松
中　　華　　民　　國　　109 　年　　7 　　月　　27　　日